【裁判字號】    99,交簡上,40
【裁判日期】    990630
【裁判案由】    公共危險
【裁判全文】
臺灣彰化地方法院刑事判決            99年度交簡上字第40號
上  訴  人  臺灣彰化地方法院檢察署檢察官
被      告  甲○○
上列上訴人因被告公共危險案件，不服本院簡易庭99年度交簡字
第569 號，中華民國99年4 月23日第一審判決（檢察官聲請簡易
判決處刑案號：99年度速偵字第684 號），提起上訴，本院管轄
第二審合議庭判決如下︰
    主  文
上訴駁回。
    犯罪事實及理由
一、本案經本院審理結果，認第一審判決認事用法及量刑均無不
    當，應予維持，並引用第一審判決書記載之事實、證據及理
    由（如附件）。
二、檢察官上訴意旨略以：被告甲○○前於94年間，因酒罪駕車
    案件，經臺灣基隆地方法院判處有期徒刑3 月確定。此次再
    度於99年3 月17日飲酒後駕車，且呼氣酒精濃度高達每公升
    0.56毫克，又被告係飲酒後駕駛營業曳引車上國道高速公路
    ，犯罪情節重大，而本次原審就被告所犯公共危險罪嫌，僅
    判處被告拘役59日，反比前次酒後駕車刑度更低，量刑似嫌
    過輕，顯難對被告收懲儆之效，而達預防再犯之目的。請對
    被告改判處有期徒刑4 月云云。
三、按簡易判決書本得以簡略方式為之，如認定之犯罪事實、證
    據及應適用之法條，與檢察官聲請簡易判決處刑書或起訴書
    之記載相同者，得引用之，刑事訴訟法第454 條第2 項定有
    明文。次按量刑之輕重係屬事實審法院得依職權自由裁量之
    事項，苟已斟酌刑法第57條各款所列情狀而未逾法定刑度，
    即不得遽指為違法。且在同一犯罪事實與情節，如別無其他
    加重或減輕之原因，下級審法院量定之刑，亦無過重或失輕
    之不當情形，則上級審法院對下級審法院之職權行使，原則
    上應予尊重（最高法院85年度台上字第2446號判決參照）。
    又按科刑時應以行為人之責任為基礎，並審酌犯罪動機、手
    段、目的、生活狀況、犯罪後態度等一切情狀為量刑，是縱
    使相同行為人所犯為相同之罪，其各次犯罪情狀亦未盡相同
    。本件原審以被告犯刑法第185 條之3 服用酒類不能安全駕
    駛動力交通工具罪，事證均已臻明確，並審酌其此次之犯罪
    情狀等節，及已就被告前於94年間，因犯服用酒類不能安全
    駕駛動力交通工具罪，經臺灣基隆地方法院判處有期徒刑3
    月確定並執行完畢，此次再犯係為累犯之情，適用刑法第47
    條第1 項之規定，予以加重其刑，而據以論罪科刑，量處拘
    役59日，並諭知易科罰金之折算標準，經核認事用法均無違
    誤不當之處，上訴人指摘原判決有量刑過輕之不當情事，請
    求撤銷原判決，為無理由，應予駁回其上訴。
據上論斷，應依刑事訴訟法第455 條之1 第1 項、第3 項、第37
3 條、第368 條，判決如主文。
本件經檢察官陳建佑到庭執行職務。
中    華    民    國    99    年     6    月    30    日
                  臺灣彰化地方法院刑事第二庭
                                  審判長法官  石馨文
                                  法      官  江彥儀
                                  法      官  吳芙如
以上正本證明與原本無異。
本件不得上訴。
中    華    民    國    99    年    6     月    30    日
                                  書  記  官  林明俊

司法院資訊處製作；財團法人民間司法改革基金會備份。
